【裁判字號】    97,交聲,2373
【裁判日期】    971127
【裁判案由】    違反道路交通管理處罰條例聲明異議
【裁判全文】
臺灣臺北地方法院交通事件裁定        97年度交聲字第2373號
原處分機關  臺北市交通事件裁決所
異  議  人
即受處分人  甲○○
上列異議人即受處分人因違反道路交通管理處罰條例案件，對於
臺北市交通事件裁決所於中華民國97年9 月10日所為之處分 (原
處分案號：北市裁罰字第裁22-A02WMJ014 號)聲明異議，本院裁
定如下：
    主  文
異議駁回。
    理  由
一、按汽車行駛至交岔路口右轉彎時，應距交岔路口30公尺前顯
    示方向燈或手勢，換入外側車道、右轉車道或慢車道，駛至
    路口後再行右轉。但由慢車道右轉彎時應於距交岔路口30至
    60公尺處，換入慢車道，道路交通安全規則第102條第1項第
    4 款定有明文。而汽車駕駛人在多車道右轉彎，不先駛入外
    側車道者，處新臺幣（下同）600元以上1,800元以下罰鍰，
    並記違規點數一點，道路交通管理處罰條例第48條第1項第4
    款、第63條第1項第1款亦定有明文。
二、異議人即受處分人甲○○於民國97年6月21日18時4分許，駕
    駛車號3C-2859 號自用小客車，沿臺北市○○區○○路由東
    往西方向行駛於中間第2直行車道，並於行進至1號道路路口
    時，逕由該中間車道右轉，經在該路口執勤之臺北市政府警
    察局信義分局（下稱信義分局）交通分隊員警張殷誠發現，
    乃將受處分人攔停，以受處分人在多車道右轉彎不先駛入外
    側車道之違規行為掣單舉發。嗣受處分人於應到案日期（即
    97年7月6日）前向臺北市交通事件裁決所提出申訴，經臺北
    市交通事件裁決所函請原舉發單位即信義分局查覆調查結果
    ，仍認受處分人有前開違規行為，原處分機關乃於同年9 月
    10日依道路交通管理處罰條例第48條第1項第4款、第63條之
    規定，裁處受處分人罰鍰600元，並記違規點數1點。
三、受處分人於本院訊問時，固坦承其有於前述時、地駕駛該自
    小客車行經上開地點，並為警掣單舉發之事實，惟否認有何
    違反道路交通管理處罰條例之行為，辯稱：伊在路口的時候
    ，就已經轉到右線車道了，因為當時太多車子要右轉，伊行
    駛到路口右轉彎時，已經是右邊車道，我不是從中間的車道
    直接右轉，請證人提出證據證明違規等語。
四、經查，受處分人上揭違規行為，業據證人即舉發本件違規事
    件之員警張殷誠於本院調查時結證稱：伊當時在路口執勤，
    站在1 號道路，當時松壽路由東往西方向為綠燈，車都在行
    駛，伊見受處分人在中間第2 車道右轉過來，當場攔停並予
    舉發違規事實等語屬實，復有其當庭所提出標註有違規行駛
    方向、員警執勤位置之現場圖及現場照片各1 紙附卷可參。
    而依前揭現場照片所示，松壽路由東往西方向靠近1 號道路
    路口共有3 車道，最外側車道路面以白色箭頭標示為右轉專
    用道，中間兩車道則以白色箭頭標示為直行車道，可見上開
    路段之個別車道，業經交通單位清楚明白標示行駛方向，駕
    駛人在該路段若欲右轉駛往1 號道路，依前揭規定應先駛入
    外側右轉專車道，駛至路口後再行右轉，如此規劃實為一般
    交通標誌標線設置之合理情形。且受處分人對於其於前揭時
    、地駕駛該自用小客車沿松壽路由東往西方向行駛直行第2
    車道而至1 號道路路口時，未先駛入右轉專用車道之事實並
    不爭執，並自承時值週休2 日，該路口紅綠燈由交通人員手
    動操控，導致無法於第1 時間切入，是受處分人在多車道右
    轉彎未先行駛至外側車道之情事，已可認定。
五、綜上所述，受處分人確有於前揭時、地駕駛該自用小客車，
    在多車道右轉彎時，不先駛入外側車道而逕行右轉之違規行
    為，從而原處分機關乃依前揭規定及違反道路交通管理事件
    統一裁罰基準表之規定裁處受處分人罰鍰600 元，並記違規
    點數1 點，核無違誤，是受處分人之異議為無理由，應予駁
    回。
六、依道路交通案件處理辦法第19條，裁定如主文。
中    華    民    國    97    年    11    月    27    日
                  交通法庭  法  官  彭慶文
上正本證明與原本無異。
如不服本裁定，應於裁定送達後5日內向本院提出抗告狀。
                            書記官  陳怡君
中    華    民    國    97    年    11    月    28    日


司法院資訊處製作；財團法人民間司法改革基金會備份。
